【裁判字號】    89,上易,1921
【裁判日期】    891009
【裁判案由】    詐欺
【裁判全文】
臺灣高等法院臺南分院刑事判決              八十九年度上易字第一九二一號 Ｃ
      自  訴  人  乙  ○  ○
      上  訴  人
      即  被  告  甲  ○  ○
右上訴人因詐欺案件，不服臺灣臺南地方法院中華民國八十九年十月九日第一審判決
（八十九年度自字第三八號），提起上訴，本院判決如左：
      主      文
上訴駁回。
      事      實
一、甲○○明知並無資力支付貨款，基於意圖為自己不法之所有之概括之犯意，自民
    國（下同）八十八年三月十日起至同年七月十九日止，先後四十次向乙○○所經
    營之佳群童裝行 (設台南市○○路○段一五七號)購買累計金額為新台幣（下同
    ）一百四十二萬五千零九十七元之童裝後，甲○○未付貨款，所開立憑以支付八
    十八年三月至同年六月貨款之支票四紙，即付款人中興商業銀行富強分行票據號
    碼ＡＢＵ0000000、0000000、0000000、0000000
    、金額分別為十八萬五千元、三十四萬七千三百元、三十五萬元、十三萬元，發
    票日期分別為八十八年七月三十一日、同年八月三十一日、同年九月三十日、同
    年十月十日之支票四紙，均不獲支付，並在同年七月份貨款支票未提示支付前逃
    逸無蹤，乙○○始知受騙。
二、案經乙○○向臺灣臺南地方法院提起自訴。
      理      由
一、訊據上訴人即被告甲○○坦承於上開時地向自訴人購買童裝後未價付款，且其所
    簽發右開支付貨款支票屆期經提示均不獲兌現之事實雖惟矢口否認有詐欺之犯行
    ，辯稱：係被人倒債等語。
二、惟查右揭事實業據自訴人乙○○指訴綦詳，並有佳顯童裝批發行估價單四十三紙
    及支票及退票理由單影本各四紙、在卷足資佐證，而被告亦供承有於右揭時地向
    自訴人購買童裝，且所交付貨款支票屆期退票之事實，本院參酌被告明知已無支
    付貨款之能力，卻逐月增加向自訴人購買童裝之數量，由八十八年三、四月份合
    計僅十八萬五千元，到五月份三十四萬七千三百元，增加到六、七月份，均超過
    四十萬元，顯見被告蓄意詐騙童裝以圖得不法所有，至為灼然。被告所辯遭人倒
    債乙節，無非飾卸刑責之詞，顯非可採，其詐欺取財犯行，事證明確，堪以認定
    。
三、核被告所為，係犯刑法第三百三十九條第一項之詐欺取財罪，其先後多次犯行，
    時間緊接，犯意構成要件相同，顯係基於概括犯意反覆為之，為連續犯，依法以
    一罪論並加重其刑。原審以事證明確，因予適用刑法第五十六條、第三百三十九
    條第一項，罰金罰鍰提高標準條例第一條前段之規定，併審酌其犯罪之動機、目
    的、所生危害，及於原審審理中已清償自訴人七萬元，等一切情狀，量處被告有
    期徒刑七月。本院經核原判決認事用法，並無違誤，量刑亦屬妥適。被告上訴意
    旨，指摘原判決不當，非有理由，應予駁回。
據上論斷，應依刑事訴訟法第三百六十八條，判決如主文。
中    華    民    國      八十九      年      十二      月      七      日
                                  臺灣高等法院臺南分院刑事第五庭
                                      審判長法官  茆    臺    雲
                                            法官  蔡    長    林
                                            法官  曾    平    杉
右正本證明與原本無異。
不得上訴。
                                      法院書記官  黃    全    忠
中    華    民    國      八十九      年      十二      月     十一     日
附錄法條：
刑法第三百三十九條第一項：意圖為自己或第三人不法之所有，以詐術使人將本人或
                          第三人之物交付者，處五年以下有期徒刑、拘役或科或
                          併科一千元以下罰金。


司法院資訊處製作；財團法人民間司法改革基金會備份。
